# 求助陈版主，关于股权转让价款

提问人：yy123 时间：2017-08-20 11:40:23
陈版主， 您好！ 1 、A的股东乙转让其持有的A股权6%，转让给甲。转让前，甲持有70%，是实际控制人。 2 、在股权转让协议中约定，扣除未分配利润的股权转让价为 200 万，尚未分配的利润为 1000 万，同时股权转让日至交割日的未分配利润按30%分配给乙。
3 、股权转让协议签订日为 2016 年 1 月 1 日。 4 、交割日为 2017 年 1 月 31 日。 5 、 2016 年实现净利润为 800 万， 2017 年实现净利润为80 万。 问题：请问甲对这6%的股权应该如何确定。

回答人：chenyiwei
甲原本就是A的大股东，此次交易对甲而言是收购少数股权，所增加的长期股权投资应按从乙收购股权支付的实际成本作为初始成本，后续按成本法核算。过渡期间损益归属和分配的约定对该部分股权投资的初始投资成本确定无影响。日后如果A公司分配股利，则按《企业会计准则解释第 3 号》第一条规定处理。

提问人：yy123 时间：2017-08-21 10:11:04
陈老师，问题是这些是尚未宣告要发放的股利。

回答人：chenyiwei
按照解释 3 号第一条规定，在收购日尚未宣告发放的现金股利应并入股权投资成本中，后续收到时确认为投资收益，并按照该条提示谨慎考虑减值问题。